臺灣新竹地方法院宣示判決筆錄　　　　　96年度易緝字第15號
公　訴　人　臺灣新竹地方法院檢察署檢察官
被　　　告　丁○○
　　　　　　　　　　號羈押中.
指定辯護人　本院公設辯護人甲○○
上列被告因竊盜案件，經檢察官提起公訴（94年度偵緝字第483
號、94年度偵字第6172、6621號），及移送併案審理（95年度偵
字第2413號）後，聲請改依協商程序而為判決，本院於中華民國
96年6月29日下午5時在本院刑事第六法庭宣示判決，出席職員如
下：
法官起立朗讀判決主文、犯罪事實要旨、處罰條文，及告以上訴
限制、期間並提出上訴狀之法院，且諭知記載其內容：
一、主文：
    丁○○共同連續踰越牆垣竊盜，處有期徒刑玖月。變造之丙
    ○○身分證上之「丁○○」照片壹張沒收。
二、犯罪事實要旨：
    丁○○基於意圖為自己不法所有之概括犯意，分別於（一）
    94年4 月22日19時，與羅吉壽（另經本院以94年度易字第47
    3 號判處有期徒刑1 年確定）基於竊盜之犯意聯絡，由羅吉
    壽駕駛車牌號碼6P─3195號自用小客貨車搭載丁○○，前往
    設於桃園縣龍潭鄉○○村○○路582 號，為丁○○工作所在
    之中華映管股份有限公司（下稱中華映管公司），由丁○○
    以翻越圍牆方式，進入上開公司工地，並竊取乙○○所持有
    保管，為統威工程有限公司所有之低壓電纜線後，自圍牆內
    拋出，再由羅吉壽在圍牆外接應裝車，總計竊得低壓電纜線
    80公斤，價值約新臺幣8000元，得手後擬變賣，再由2 人均
    分所得。嗣羅吉壽於翌日7 時為警於新竹縣關西鎮○○里○
    ○道路旁查獲，並扣得低壓電纜線30米。（二）94年10月17
    日某時許，由攀爬窗戶之方式侵入丙○○位於新竹縣關西鎮
    東光里286 號住處，竊取丙○○所有之國民身分證1 張，復
    基於變造國民身分證之犯意，於不詳時地將丙○○國民身分
    證上丙○○之照片取下，而將其1 吋照片黏貼於丙○○上開
    國民身分證上而變造之，足生損害於丙○○及戶政機關對於
    國民身分證管理之正確性，嗣於94年11月18日12時40分許，
    丁○○駕駛失竊車牌號碼HWA-507 號重型機車行經新竹縣關
    西鎮○○里○○路口，為警於丁○○皮包內查扣上開變造之
    身分證而循線查獲。（三）94年10月19日14時，在新竹縣關
    西鎮○○里○○路16號前，以自備之鑰匙1 把，竊取己○○
    所有之車牌號碼HW A-507號重機車供己代步使用，竊盜所用
    鑰匙1 把業已丟棄。（四）94年11月18日11時30分，在新竹
    縣關西鎮東光里9 鄰11之1 號前，以不詳方式竊取戊○○放
    置於車牌號碼6P-1059 號自用小客車內之數位式電表1 台、
    電線剪1 支、中華電信基地台合約書正、副本各1 份及如附
    表所示之洋洋工程行發票等物品得手，嗣於94年11月18日12
    時40分，駕駛上開機車，在新竹縣關西鎮○○里○○路口，
    騎乘HWA －507 號重型機車為警查獲，並扣得洋洋工程行發
    票1 本、洋洋工程行發票章1 枚、洋洋工程行公司章1 枚、
    戊○○印章1 枚、台機電廠商工作證1 枚、家勝水電工程公
    司發票1 本、家勝水電工程公司發票章、公司章各1 枚、張
    淑芳印章1 煤、胡文富印章1 枚、桌曆1 本及名片本1 本等
    物。
三、本件經檢察官與被告於審判外達成協商之合意且被告已認罪
    ，其合意內容為：被告原受有期徒刑9 月之宣告，變造之丙
    ○○身分證上之「丁○○」照1 張沒收。經查，上開協商合
    意並無刑事訴訟法第455 條之4 第1 項所列情形之一，檢察
    官聲請改依協商程序而為判決，本院爰不經言詞辯論，於協
    商合意範圍內為協商判決，合予敘明。
四、另犯罪事實欄（一）部分之中華映管公司並無證據認定屬於
    住宅或為有人居住之建築物，是尚難認定屬刑法第321 條第
    1 項第1 款之加重竊盜罪，均附此敘明之。
五、處罰條文：
    刑法第321條第1項第2款。
六、協商判決除有刑事訴訟法第455條之4第1項第1款於本訊問程
    序終結前，被告撤銷協商合意或檢察官撤回協商聲請者；第
    2款被告協商之意思非出於自由意志者；第4款被告所犯之罪
    非第455條之2第1項所定得以協商判決者；第6款被告有其他
    較重之裁判上一罪之犯罪事實者；第7 款法院認應諭知免刑
    或免訴、不受理者情形之一，及違反同條第2 項「法院應於
    協商合意範圍內為判決；法院為協商判決所科之刑，以宣告
    緩刑或2 年以下有期徒刑、拘役或罰金為限」之規定者外，
    檢察官與被告均不得上訴。
七、如有前項得上訴之情形，得自收受宣示判決筆錄送達之日起
    10 日 內，向本院提出上訴書狀，上訴於第二審法院。
中　　華　　民　　國　　96　　年　　6 　　月　29  　　日
                        臺灣新竹地方法院刑事第一庭
                              書  記  官  陳美利
                              審判長法官  李毓華
以上正本係依照原本製作。
中　　華　　民　　國　　96　　年　　6 　　月　　29　　日
                              書  記  官  陳美利
附錄本案論罪科刑法條全文：
刑法第320條第1項
意圖為自己或第三人不法之所有，而竊取他人之動產者，為竊盜
罪，處5年以下有期徒刑、拘役或5百元以下罰金。
中華民國刑法第321條
犯竊盜罪而有左列情形之一者，處6月以上、5年以下有期徒刑：
一　於夜間侵入住宅或有人居住之建築物、船艦或隱匿其內而犯
　　之者。
二　毀越門扇、牆垣或其他安全設備而犯之者。
三  攜帶兇器而犯之者。
四  結夥三人以上而犯之者。
五  乘火災、水災或其他災害之際而犯之者。
六  在車站或埠頭而犯之者。
前項之未遂犯罰之。
